【裁判字號】    89,訴,1178
【裁判日期】    890718
【裁判案由】    毒品危害防制條例
【裁判全文】
臺灣高雄地方法院刑事判決                        八十九年度訴字第一一七八號
    公  訴  人  臺灣高雄地方法院檢察署檢察官
    被      告  甲○○
右列被告因違反毒品危害防制條例案件，茲經檢察官提起公訴（八十九年度毒毒偵字
第二四七０號），本院判決如左：
    主  文
甲○○連續施用第一級毒品，處有期徒刑捌月。
扣案之第一級毒品海洛因（驗後淨重零點壹肆公克）沒收銷毀之；注射針筒貳支沒收
。
    事  實
一、甲○○於毒品危害防制條例施行後之民國八十八年間，曾因施用毒品案件，經臺
    灣高雄地方法院檢察署檢察官聲請本院以八十八年度毒聲字第六一五六號裁定送
    觀察、勒戒後，認無繼續施用毒品之傾向，業經臺灣高雄地方法院檢察署檢察官
    於八十八年九月八日以八十八年度毒偵字第六六九號不起訴處分確定在案。詎其
    明知海洛因業經公告列為毒品危害防制條例第二條第二項之第一級毒品，不得非
    法持有、施用，竟猶不知悔改，仍基於施用第一級毒品海洛因之概括犯意，自八
    十九年二月二日起至八十八年三月二十一日七時許止，連續在高雄縣鳳山市○○
    街七十八號柯錦祥（另案審結）住處，將第一級毒品海洛因粉末與水混合後，以
    針筒注射身體方式，施用第一級毒品海洛因多次。嗣於八十八年三月二十一日十
    八時三十分許，在高雄市苓雅區○○○路與四維路口為警查獲，並扣得第一級毒
    品海洛因一包（驗後淨重０‧一四公克），及其所有預備供施打毒品之注射針筒
    二支。經臺灣高雄地方法院檢察署檢察官聲請本院以八十九年度毒聲字第二四八
    一號裁定送觀察、勒戒後，認有繼續施用毒品傾向。
二、案經高雄市政府警察局鼓山分局移送臺灣高雄地方法院檢察署檢察官偵查起訴。
    理  由
一、右揭事實，迭據被告甲○○於警、偵訊及本院審理中坦承不諱，並有第一級毒品
    海洛因及被告所有預備供其施打毒品所用之注射針筒二支扣案可佐，且被告為警
    查獲時所採集之尿液，經送請高雄市立凱旋醫院檢驗結果，亦檢出嗎啡陽性反應
    ，有該院八十九年四月七日高市凱醫檢字第五四七號煙毒尿液檢驗成績書影本一
    紙附卷可稽，而海洛因施用入人體後水解還原成嗎啡，再循嗎啡之代謝方式排出
    體外，已據行政院衛生署藥物食品檢驗局（73）藥檢壹字第０三０二二一號函敘
    明綦詳可查，是被告前開連續施用第一級毒品之自白核與事實相符，足堪採信。
    又被告前於八十八年間因施用毒品案件，經臺灣高雄地方法院檢察署檢察官聲請
    本院以八十八年度毒聲字第六一五六號裁定送觀察、勒戒後，認無繼續施用毒品
    之傾向，業經臺灣高雄地方法院檢察署檢察官於八十八年九月八日以八十八年度
    毒偵字第六六九號不起訴處分確定在案等事實，復經被告陳明在卷可按，並有有
    台灣高雄地方法院檢察署刑案資料查註紀錄表一份附卷可參，其於五年內再犯本
    件施用毒品案件，經臺灣高雄地方法院檢察署檢察官聲請本院以八十九年度毒聲
    字第二四八一號裁定送觀察、勒戒後，認有繼續施用毒品傾向，亦有本院八十九
    年度毒聲字第二四八一號送觀察、勒戒裁定書及臺灣高雄看守所附設勒戒處所八
    十九年四月一日高所坤戒勒字第一四０一號函所附有無繼續施用毒品傾向證明書
    各一件在卷可稽，是本件事證明確，被告上開犯行洵堪認定。
二、查海洛因係毒品危害防制條例第二條第二項所稱之第一級毒品，不得持有、施用
    。次按毒品危害防制條例第十條規定，施用第一級、第二級毒品之罪者，檢察官
    應先將被告送勒戒處所觀察、勒戒，經觀察、勒戒後，認無繼續施用毒品傾向者
    ，應由檢察官為不起訴處分之裁定。依此為不起訴處分後，五年內再犯第十條施
    用第一級、第二級毒品之罪，經觀察、勒戒後，認有繼續施用毒品之傾向，則不
    適用前開不起訴處分之規定，而應依一般刑事訴訟程序之規定予以起訴論罪科刑
    ，此觀諸毒品危害防制條例第二十條第一項、第二項前段、第三項前段規定自明
    。被告既已因施用毒品案件，經送勒戒處所觀察、勒戒後，認無繼續施用毒品傾
    向，而為不起訴處分在案，其於五年內再度施用毒品，再經觀察、勒戒後，認有
    繼續施用毒品之傾向，依上揭規定，即應予以論罪科刑。核被告所為，係犯毒品
    危害防制條例第十條第一項之施用第一級毒品罪。被告先後多次施用第一級毒品
    犯行，時間緊接，且反覆為之，所犯又係同一罪名之罪，顯係基於概括犯意為之
    ，應依連續犯規定論以一罪，並加重其刑。又被告先後非法持有海洛因多次之犯
    行，亦係基於概括之犯意，本亦應以連續持有論，惟其持有後，進而施用，其持
    有之低度行為應被施用之高度行為所吸收，不另論其非法持有第一級毒品罪。爰
    審酌被告於毒品危害條例施行後，已因施用毒品案件，經檢察官依初次勒戒、觀
    察結果，以無繼續施用傾向為不起訴處分確定後，仍未戒絕毒品，再犯相同之罪
    ，顯見其無悔改之意，有失政府制定毒品危害防制條例之立法美意，本不宜寬貸
    ，惟念其前未曾受有期徒刑以上刑之宣告，有臺灣高雄地方法院檢察署刑案資料
    查註紀錄表一件可憑，素行尚佳，且再次施用毒品期間亦不長，僅一月餘，而施
    用毒品乃自戕其一己之身體健康，尚未害及他人，及其犯後已坦承犯行，態度良
    好等一切情狀，量處如主文所示之刑。扣案之海洛因，經送請檢驗結果，確係毒
    品危害防制條例第二條第二項第二款所稱之第一級毒品海洛因，此有法務部調查
    局八十九年五月二十五日（八九）陸（一）00000000號鑑定通知書一紙
    附卷可按，爰依同條例第十八條第一項前段規定，併予宣告沒收銷燬之，至扣案
    之注射針筒二支，係被告所有預備供其施打毒品所用之物（經送驗結果無海洛因
    反應，有高雄醫學院附設中和紀念醫院八十九年六月十三日編號Ｂ000000
    0號檢驗報告單一紙在卷可參），業據其供明在卷可按，併依刑法第三十八條第
    一項第二款宣告沒收。至於鑑定後耗損之毒品，既已滅失，即毋庸為沒收並銷燬
    之宣告，附此敘明。
據上論斷，應依刑事訴訟法第二百九十九條第一項前段，毒品危害防制條例第十條第
一項、第二十條第三項、第十八條第一項前段，刑法第十一條、第五十六條、第三十
八條第一項第二款，判決如主文。
中      華      民      國    八十九    年      七      月     十八     日
                                  臺灣高雄地方法院刑事庭
                                      法  官  陳淑卿
右正本證明與原本無異。
如不服本判決，應於判決送達後十日內，向本院提出上訴狀。
                                      書記官  陳朝宗
中      華      民      國    八十九    年      七      月     十八     日
附錄本案判決論罪科刑法條：
毒品危害防制條例第十條第一項：
施用第一級毒品者，處六月以上五年以下有期徒刑。


司法院資訊處製作；財團法人民間司法改革基金會備份。
